臺灣臺北地方法院刑事判決　　　　　　　 94年度訴字第591號
公　訴　人　臺灣臺北地方法院檢察署檢察官
被　　　告　甲○○
上列被告因違反毒品危害防制條例案件，經檢察官提起公訴（九
十四年度毒偵字第八一一號），嗣於本院準備程序進行中，被告
就被訴事實為有罪之陳述，經本院合議庭認為適當後，裁定由受
命法官獨任進行簡式審判程序，判決如下：
    主      文
甲○○連續施用第一級毒品，累犯，處有期徒刑拾月，扣案海洛
因壹包（淨重零點壹捌公克）沒收銷燬。
    事      實
一、甲○○前因施用毒品案件，經本院以八十八年度毒聲字第一
    一二九號裁定送觀察、勒戒後，認有繼續施用毒品之傾向，
    經本院以八十八年度（起訴書誤載為八十九年度）毒聲字第
    一七九○號裁定令入戒治處所施以強制戒治，嗣因屆滿三月
    ，其成效經評定為合格，符合停止戒治要件，無繼續戒治之
    必要，另由本院以八十九年度毒聲字第六六號裁定停止戒治
    ，所餘戒治期間交付保護管束，保護管束期間至民國八十九
    年六月三日期滿，而由臺灣臺北地方法院檢察署檢察官於八
    十九年七月七日以八十九年度戒毒偵字第一九五號為不起訴
    處分確定在案。又因施用第一級毒品海洛因案件，經本院於
    九十二年一月三十日以九十二年度訴字第七四號判處有期徒
    刑七月，於同年三月六日確定，並於九十三年八月八日縮刑
    期滿執行完畢。詎甲○○出監後猶不知悔改，於受前開有期
    徒刑執行完畢後五年內，又另基於施用第一級毒品海洛因之
    概括犯意，自九十三年十月二十日為警查獲後採尿前回溯二
    十六小時內之某日時起，至九十四年九月間某日止，在其臺
    北市中正區○○○路○段十二巷二之五號住處及其他不詳處
    所，以接連數日多次施用或間隔數日施用一次之不定頻率，
    連續施用第一級毒品海洛因多次。嗣於九十三年十月二十日
    中午十二時三十分許，為警在臺北市中正區○○○路○段十
    二巷巷口查獲，並扣得其所有之海洛因一包（淨重○‧一八
    公克）。
二、案經臺北市政府警察局中正第一分局報請臺灣臺北地方法院
    檢察署檢察官偵查起訴，嗣於本院準備程序進行中，甲○○
    就被訴事實為有罪之陳述，本院改依簡式審判程序審理。
    理      由
一、上揭事實，業據被告甲○○於本院準備程序中自白不諱（見
    本院九十四年九月二十九日準備程序筆錄），且其於九十三
    年十月二十日為警查獲後所採集之尿液，其檢驗結果確呈現
    嗎啡及可待因類藥物陽性反應，有臺灣尖端先進生技醫藥股
    份有限公司九十三年十一月五日濫用藥物檢驗報告一紙在卷
    可稽（見九十三年度核退字第六五七六號卷第六頁），並有
    白粉一包扣案可憑，該白粉經鑑驗結果確含有第一級毒品海
    洛因成分無訛（淨重○‧一八公克），亦有法務部調查局九
    十四年一月十日調科壹字第○二○○○六八五二號鑑定通知
    書一件在卷可考（見同上卷第九頁），足證被告前揭出於任
    意性之自白與事實相符。查被告前因施用毒品案件，經本院
    以八十八年度毒聲字第一一二九號裁定送觀察、勒戒後，認
    有繼續施用毒品之傾向，經本院以八十八年度毒聲字第一七
    九○號裁定令入戒治處所施以強制戒治，嗣經本院以八十九
    年度毒聲字第六六號裁定停止戒治，所餘戒治期間，交付保
    護管束，保護管束期間至八十九年六月三日期滿，而由臺灣
    臺北地方法院檢察署檢察官以八十九年度戒毒偵字第一九五
    號為不起訴處分確定在案，再因施用第一級毒品海洛因案件
    ，經本院以九十二年度訴字第七四號判處有期徒刑七月確定
    等情，有臺灣高等法院被告全國前案紀錄表在卷可考，足認
    被告本件所犯施用毒品罪已屬三犯以上。本件事證明確，被
    告連續施用第一級毒品海洛因之犯行，堪以認定。
二、按海洛因具有成癮性、濫用性，對社會危害甚大，屬毒品危
    害防制條例第二條第二項第一款所規定之第一級毒品，被告
    違犯毒品危害防制條例第十條之施用毒品罪，已屬三犯以上
    ，依同條例第二十三條第二項之規定，應逕依該條例第十條
    之規定論處。核被告所為，係犯毒品危害防制條例第十條第
    一項之施用第一級毒品罪，其施用前後持有第一級毒品海洛
    因之低度行為，均為嗣後施用之高度行為所吸收，不另論罪
    。被告先後多次施用第一級毒品海洛因之犯行，時間緊接，
    方法相同，觸犯構成要件相同之罪名，顯係基於概括犯意為
    之，為連續犯，應依刑法第五十六條規定論以一罪，並加重
    其刑。公訴人雖僅就被告於九十三年十月二十日下午二時許
    採尿前回溯二十六小時內某日時之單次施用毒品犯行提起公
    訴，惟被告確有自上開時間起至九十四年九月間某日止之連
    續施用第一級毒品犯行，依刑事訴訟法第二百六十七條之規
    定，本件起訴之效力自及於全部連續犯行，本院自得併予裁
    判。查被告前因施用第一級毒品海洛因案件，經本院於九十
    二年一月三十日以九十二年度訴字第七四號判處有期徒刑七
    月，於同年三月六日確定，嗣於九十三年八月八日縮刑期滿
    執行完畢等情，有臺灣高等法院被告全國前案紀錄表在卷可
    按，其受前開有期徒刑之執行完畢後，五年內再犯本件有期
    徒刑以上之罪，為累犯，應依刑法第四十七條規定加重其刑
    ，並遞加之。爰審酌被告素行不佳，前經觀察勒戒、強制戒
    治等程序，仍不知悔改，復繼續沾染毒品惡習，其施用毒品
    行為對於自身及社會所造成之危害程度非輕、犯罪之動機、
    目的、手段，暨其犯後坦承犯行等一切情狀，量處如主文所
    示之刑。扣案之海洛因一包（淨重○‧一八公克），應依毒
    品危害防制條例第十八條第一項前段之規定宣告沒收銷燬。
三、據上論斷，依刑事訴訟法第二百七十三條之一第一項、第二
    百九十九條第一項前段，毒品危害防制條例第十條第一項、
    第十八條第一項前段，刑法第十一條前段、第五十六條、第
    四十七條，判決如主文。
本案經檢察官黃美嘉到庭執行職務。
中　　華　　民　　國　　94　　年　　9 　　月　　30　　日
　　　　　　　　　刑事第十一庭   法　官　林庚棟
以上正本證明與原本無異。
如不服本判決，應於判決送達後十日內，向本院提出上訴狀。
　　    　　　　　　　　　　　　 書記官　殷玉芬
中　　華　　民　　國　　94　　年　　10　　月　　3 　　日
附錄本案論罪科刑法條全文
毒品危害防制條例第十條：
施用第一級毒品者，處六月以上五年以下有期徒刑。
施用第二級毒品者，處三年以下有期徒刑。
